【裁判字號】    99,交聲,3536
【裁判日期】    991213
【裁判案由】    交管條例聲異
【裁判全文】
臺灣板橋地方法院交通事件裁定        99年度交聲字第3536號
原處分機關  交通部公路總局臺北區監理所板橋監理站
異  議  人
即受處分人  史奇倫
上列異議人因違反道路交通管理處罰條例案件，對於交通部公路
總局臺北區監理所板橋監理站於民國99年11月11日以板監裁字第
裁41-CO0000000號違反道路交通管理事件裁決書所為之裁決處分
，聲明異議，本院裁定如下：
    主  文
異議駁回。
    理  由
一、按汽車駕駛人，行經有燈光號誌管制之交岔路口闖紅燈者，
    處新臺幣（下同）1 千8 百元以上5 千4 百元以下罰鍰；汽
    車駕駛人有第53條情形者，記違規點數三點，道路交通管理
    處罰條例第53條第1 項、第63條第1 項第3 款分別定有明文
    。
二、原處分意旨略以：異議人即受處分人史奇倫駕駛其所有車牌
    號碼5HL-685 號重型機車（下稱本件機車），於民國99年9
    月27日15時23分許，行經臺北縣中和市○○路631 號前，有
    「駕車行經有燈光號誌管制之交岔路口闖紅燈」之違規事實
    ，經臺北縣政府警察局中和第一分局警員照相採證後逕行舉
    發。嗣異議人於應到案日期前提出申訴，原處分機關交通部
    公路總局臺北區監理所板橋監理站於99年11月11日以板監裁
    字第裁41-CO0000000號裁決書，依前開規定及違反道路交通
    管理事件統一裁罰基準表裁處異議人最低額罰鍰1 千8 百元
    ，並記違規點數三點。
三、異議意旨略以：伊騎乘本件機車行駛防汛道路並無交岔路口
    ，此交岔路是行駛上高速公路，且許多有斑馬線地區也沒有
    號誌燈管制的，該斑馬線亦無人行的號誌燈。若號誌燈有管
    制機車行駛防汛道路，為何沒有停紅綠燈之機車圖示停放格
    ，若停在標線前也不易看清何時變綠燈，爰依法聲明異議云
    云。
四、按行車管制號誌顯示為圓形紅燈者，其意義為車輛禁止通行
    ，不得超越停止線或進入路口，道路交通標誌標線號誌設置
    規則第206 條定有明文，故汽機車駕駛人行進至有燈光號誌
    管制之交岔路口，其行進自應遵守燈光號誌之指示，而燈光
    號誌顯示為紅燈之情形下，不論有無往來車輛行人，即應停
    止於停止線前，而不得有超越停止線進入路口之行為，否則
    即屬道路交通法規所定之闖紅燈行為。查異議人於前揭時間
    駕駛本件機車，行經臺北縣中和市○○路631 號前設有燈光
    號誌管制交岔路口時，於號誌顯示紅燈時，未在路口停止線
    後方停等，仍直行向前通過交岔路口等情，有採證照片8 張
    附卷可稽，已足認定為真實。至異議人雖以前詞置辯，惟按
    行車管制號誌佈設以能使各車道駕駛者均能清楚辨認為原則
    ，路幅寬廣之道路，必要時得加設號誌燈面，並採門架式或
    懸掛式設置，道路交通標誌標線號誌設置規則第221 條規定
    可資參照，觀諸本件採證照片內容顯示，本件交岔路口行車
    管制號誌（即紅綠燈）除在近端、遠端左側均以柱立式設置
    而可清楚看見燈號變換情形外，在路口近端處尚增設有懸臂
    式號誌，而該懸臂式號誌之燈箱位置已接近道路中間且有相
    當高度，於駕駛人騎車行經該路段接近路口停止線前，同可
    資以辨識路口燈號為何。況該路口停止線前復劃設有行人穿
    越道，且中正路上之汽車亦可通過路口直行往防汛道路方向
    行駛，非必從左前方引道進入中和交流道上國道三號高速公
    路，足見該路口紅綠燈係同時管制所有車道上之車輛及行人
    穿越道之行人甚明，倘如異議人所辯機車往防汛道路行駛時
    ，無須受該路口紅綠燈管制，則行人如何能辨別判斷是否能
    安全通過該路口？又其他汽機車駕駛人駕駛車輛至該路口時
    ，何以均能依規定停等紅燈俾供行人通過，而未有如異議人
    擅自闖越通行之情（此有警員提出現場照片在卷可憑）？由
    此在在足徵異議人辯稱其行駛路線並無交岔路口，或不易看
    清燈號云云，實無可採。再所謂機器腳踏車停等區線，係視
    需要設置於行車速限每小時60公里以下之道路，且設有行車
    管制號誌路口之停止線後方者，道路交通標誌標線號誌設置
    規則第174 條之2 規定參照；另主管機關亦係道路交通符合
    設置行車管制號誌條件，而有道路交通標誌標線號誌設置規
    則第228 條所定情形者，方依職權決定是否增設行人專用號
    誌，是機器腳踏車停等區線或行人專用號誌依法既非有燈光
    號誌管制之交岔路口皆必須同時設置者，則機車行經路口是
    否應遵行行車管制號誌，要與該路口有無設置機器腳踏車停
    等區線或行人專用號誌無涉，而異議人考領有合格駕照騎車
    上路，本應遵守道路上號誌、標線顯示情狀行駛，在未有任
    何正當依據之情形下，自不得徒憑己意空言爭執不受本件路
    口紅綠燈管控，故其所辯經核均無可採，難認原處分有何違
    法不當之處。
五、綜上所述，異議人駕駛本件機車行經有燈光號誌管制之交岔
    路口闖紅燈之違規事證明確，原處分機關依道路交通管理處
    罰條例第53條第1 項、第63條第1 項第3 款等規定裁處異議
    人罰鍰1 千8 百元，並記違規點數三點，於法核無違誤。本
    件異議為無理由，應予駁回。
據上論斷，應依道路交通事件處理辦法第18條，裁定如主文。
中    華    民    國    99    年    12    月    13    日
                  交通法庭  法  官  張 兆 光
上列正本證明與原本無異。
如不服本裁定，應於裁定送達後五日內敘明抗告理由，向本院提
出抗告狀。
                            書記官  曹 秋 冬
中    華    民    國    99    年    12    月    13    日

司法院資訊處製作；財團法人民間司法改革基金會備份。
